【裁判字號】    89,竹小,271
【裁判日期】    891130
【裁判案由】    給付管理費
【裁判全文】
臺灣新竹地方法院民事判決  八十九年度竹小字第二七一號
    原      告  蝶飛鳳舞社區
                管理委員會
    法定代理人  乙○○
    被      告  甲○○
右當事人間請求給付管理費事件，本院判決如左：
    主      文
被告應給付原告新台幣壹萬貳仟壹佰貳拾捌元，及自民國八十九年六月二十日起至清
償日止，按年息百分之五計算之利息。
訴訟費用新台幣壹佰玖拾陸元由被告負擔。
本判決得假執行。
    事實及理由
一、原告訴之聲明：如主文第一項所示。
二、事實摘要：
（一）原告主張被告係台北市○○○路○段二一八巷三八弄十七號十樓（下稱系爭房
      屋）之區分所有權人，為蝶飛鳳舞社區之住戶，本應按月繳交管理費，詎被告
      就民國八十七年十月至八十八年三月，八十八年六、七、十、十一月，八十九
      年二、三月份之管理費共新台幣（下同）一萬二千一百二十八元未付，雖經催
      討仍未獲置理，爰請求被告如數給付，並自起訴狀繕本送達翌日（即八十九年
      六月二十日）起至清償日止，加計法定利息。至被告所稱其未進住，僅願意支
      付扣除保全費用以外之管理費云云，然查，繳費標準係經由區分所有權人會議
      決議，被告如有意見可於會議中提出，而社區維護部分，因管理委員平日忙碌
      無法自行維護，如雇用個人又牽涉健保、退休金等問題，故聘請保全公司為之
      ，且保全費用實無法由管理費中區隔出來。
（二）被告對於其為系爭房屋之所有權人，係蝶飛鳳舞社區之住戶，且積欠管理費一
      萬二千一百二十八元未付等情均不爭執，惟以其並未進住，未享受到保全維護
      之服務，因此只願負擔一半之管理費，原告要求未進住者繳交與已進住者相同
      之費用，不符合公平正義原則，又該社區管理費結餘達五百三十萬元，有超收
      之嫌等語資為抗辯。
三、本院之判斷：
（一）原告主張被告為系爭房屋之所有權人，屬於蝶飛鳳舞社區之住戶，就八十七年
      十月至八十八年三月，八十八年六、七、十、十一月，八十九年二、三月份之
      管理費共一萬二千一百二十八元未付等情，業據提出區分所有權人會議記錄影
      本、各住戶應收費用明細、律師函及回執影本各一件為證，復為被告所不爭執
      ，自堪信原告之主張為實在。被告雖以前揭情詞置辯，惟按公寓大廈管理條例
      之立法精神，即係利用區分所有權人會議此一民主方式，促使住戶自治性地達
      成管理維護與提昇居住品質之目標，本條例並未規定公寓大廈應以何種方式維
      護，就管理費用之收費標準亦未規定是否須依空戶或進住戶而有差異，堪認此
      揭均屬住戶間自治解決處理之事宜。本件蝶飛鳳舞社區區分所有權人會議既已
      決議無論是否遷入居住，區分所有權人均應繳交相同之管理費用，被告乃系爭
      房屋之所有人，屬蝶飛鳳舞社區之住戶，自負有遵從該會議決議之義務。再者
      ，縱令被告並未進住，亦僅系爭房屋內部未予使用而已，共用部份與約定共用
      部份之修繕、管理及維護，仍與社區其他房屋無異，倘區分所有權人動輒以未
      遷入居住即拒絕給付管理費，或自行決定僅繳納部分數額，則公寓大廈整體之
      修繕、管理及維護勢將窒礙難行，與公寓大廈管理條例之立法意旨顯然相悖，
      是被告所辯，尚無從免除其應按會議決議繳納全額管理費之義務。至被告另辯
      稱社區管理費結餘達五百三十萬元，有超收之嫌，並未舉證以實其說，且縱屬
      真正，於區分所有權人會議未變更繳費標準之前，被告按決議繳納管理費用之
      義務仍然存在，是其所辯，尚不足取。
（二）按區分所有權人或住戶積欠應繳納之公共基金或應分擔或其他應負擔之費用已
      逾二期或逾相當金額，經定相當期間催告仍不給付者，管理負責人或管理委員
      會得訴請法院命其給付應繳之金額及遲延利息，公寓大廈管理條例第二十一條
      定有明文。綜合上述，原告主張被告經催告而仍未繳納管理費一萬二千一百二
      十八元，請求被告如數給付，並自八十九年六月二十日起加計法定遲延利息，
      洵屬正當，應予准許。
四、本件訴訟費用三百三十七元，依據民事訴訟法第七十八條規定，均應由敗訴之被
    告負擔，惟被告已支付其中一百四十一元，另一百九十六元則係原告預付，爰確
    定被告應賠償原告之訴訟費用為如主文第二項所示。
五、本件係為被告敗訴之小額訴訟判決，依職權宣告假執行。
六、據上論結，原告之訴為有理由，依民事訴訟法第四百三十六條之第二十三、第四
    百三十六條第二項、第七十八條、第四百三十六條之二十，判決如主文。
中      華      民      國    八十九    年      十一      月    三十    日
                                  臺灣新竹地方法院新竹簡易庭
~B法      官  李珮瑜
右為正本係照原本作成。
如對本判決上訴，非以違背法令為理由，不得為之，且須於判決送達後二十日內向本
庭提出上訴狀，同時表明上訴理由，如已於本判決宣示後送達前提起上訴者，應於判
決送達後十日內補具上訴理由（須按他造當事人之人數附繕本）。
~B書  記  官  蕭宛琴
中      華      民      國    八十九    年      十一      月    三十    日


司法院資訊處製作；財團法人民間司法改革基金會備份。
